臺灣花蓮地方法院刑事判決
111年度花交簡字第214號
聲  請  人  臺灣花蓮地方檢察署檢察官
被      告  李勝瑋



上列被告因公共危險案件，經檢察官聲請以簡易判決處刑（111
年度速偵字第487號），本院判決如下：
    主    文
李勝瑋犯不能安全駕駛動力交通工具罪，處有期徒刑肆月，如易
科罰金，以新臺幣壹仟元折算壹日。
    犯罪事實
一、李勝瑋於民國111年7月19日11時35分至42分許，在花蓮縣○○
    市○村00號雜貨店飲用酒類後，未待體內酒精濃度退卻，基
    於飲酒後駕駛動力交通工具之公共危險犯意，旋即於同日11
    時42分許，駕駛車牌號碼00-0000號自用小客車上路，迄至
    同日11時44分許，因未繫安全帶，為警於花蓮縣○○市○村00
    號攔查，發現李勝瑋散發酒味，提供礦泉水予李勝瑋漱口後
    ，於同日11時53分許，當場對其測試吐氣所含酒精濃度為每
    公升0.50毫克。
二、案經花蓮縣警察局移送臺灣花蓮地方檢察署檢察官偵查後，
    聲請以簡易判決處刑。
    理    由
一、上揭犯罪事實，業據被告李勝瑋於警詢、偵訊坦承不諱，並
    有花蓮縣警察局交通警察隊偵辦公共危險案酒精測定紀錄表
    、呼氣酒精測試器檢定合格證書、車輛詳細資料報表、駕籍
    詳細資料報表、花蓮縣警察局舉發違反道路交通管理事件通
    知單附卷可稽，均可佐被告自白與事實相符，得採為認定事
    實之證據。本案事證明確，被告犯行堪以認定，應依法論科
    。
二、論罪科刑
  ㈠核被告所為，係犯刑法第185條之3第1項第1款不能安全駕駛
    動力交通工具罪。
  ㈡聲請人以被告前因公共危險案件，經本院以106年度花交簡字
    第627號判處有期徒刑2月確定，於106年12月28日易科罰金
    執行完畢等情，並提出被告刑案資料查註記錄表為憑，主張
    被告受有期徒刑執行完畢後，五年以內故意再犯本案有期徒
    刑以上之罪，為刑法第47條第1項規定之累犯，且聲請參酌
    司法院釋字第775號解釋意旨裁量加重其刑，經核尚屬有據
    ，本院爰加重之。
  ㈢爰以行為人之責任為基礎，審酌卷內資料及刑法第57條所定
    一切情狀，量處如主文所示之刑，併諭知易科罰金之折算標
    準，望被告切勿再以身試法。
三、依刑事訴訟法第449條第1項前段、第3項、第454條第1項，
    逕以簡易判決處刑如主文。
四、如不服本判決，得自判決送達後20日內向本院提起上訴（須
    附繕本）。
本案經檢察官張君如聲請以簡易判決處刑。
中　　華　　民　　國　　111 　 年　　8 　 　月　　12　　
日
　　　　　　　　　花蓮簡易庭　法　官　邱韻如
上列正本證明與原本無異。
如對本判決不服，應於送達後20日內，向本院提出上訴狀。
（應抄附繕本）
因疫情而遲誤不變期間，得向法院聲請回復原狀。
中　　華　　民　　國　　111 　年　　8 　　月　　12　　日

                              書記官  呂姿穎
附錄本案論罪科刑適用法條：
【刑法第185條之3】
駕駛動力交通工具而有下列情形之一者，處三年以下有期徒刑，
得併科三十萬元以下罰金：
一、吐氣所含酒精濃度達每公升零點二五毫克或血液中酒精濃度
    達百分之零點零五以上。
二、有前款以外之其他情事足認服用酒類或其他相類之物，致不
    能安全駕駛。
三、服用毒品、麻醉藥品或其他相類之物，致不能安全駕駛。
因而致人於死者，處三年以上十年以下有期徒刑，得併科二百萬
元以下罰金；致重傷者，處一年以上七年以下有期徒刑，得併科
一百萬元以下罰金。
曾犯本條或陸海空軍刑法第五十四條之罪，經有罪判決確定或經
緩起訴處分確定，於十年內再犯第一項之罪因而致人於死者，處
無期徒刑或五年以上有期徒刑，得併科三百萬元以下罰金；致重
傷者，處三年以上十年以下有期徒刑，得併科二百萬元以下罰金
。